# 求助陈版主，报告附注增加减少描述的疑问

提问人：liuweisheng 时间：2022-06-08 15:14:24
A公司 正式报表资产减值损失金额 2021 年 -1000万元， 2020 年为 0 。
附注描述资产减值损失 2021 年较 2020 年增加还是减少 1000 万元？
谢谢版主解惑

回答人：chenyiwei
“资产减值损失”项目的负数表示损失，正数表示收益（如转回）。因此“资产减值损失金额 2021 年 -1000万元， 2020 年为0”可以表述为资产减值损失 2021 年度较 2020 年度增加 1000 万元。